臺灣南投地方法院刑事判決
111年度易字第304號
公  訴  人  臺灣南投地方檢察署檢察官 
被      告  吳銘章




上列被告因違反家庭暴力防治法案件，經檢察官提起公訴（111
年度偵字第3061號），因被告於準備程序中就被訴事實為有罪之
陳述，經告以簡式審判程序之旨，並聽取當事人意見後，本院合
議庭裁定由受命法官獨任進行簡式審判程序，判決如下：
    主          文
甲○○犯違反保護令罪，處拘役參拾日，如易科罰金，以新臺幣壹
仟元折算壹日。
    犯罪事實及理由
一、本案係依簡式審判程序審理，則就證據之調查，依刑事訴訟
    法第273條之2規定，自不受同法第159條第1項、第161條之2
    、第161條之3、第163條之1及第164條至第170條規定之限制
    。
二、本案犯罪事實及證據，除證據部份應補充被告甲○○於本院準
    備程序及審理時之自白（見本院卷第88、94頁）外，餘均引
    用起訴書之記載（如附件）。
三、論罪科刑之理由：
　(一)核被告甲○○所為，係犯家庭暴力防治法第61條第4款之違
      反保護令罪。
　(二)本院審酌：被告明知本院已核發附件所載之保護令，命其
      應遠離聲請人即丙○○之工作場所南投縣○○鎮○○路00○00號
      至少100公尺，且已告知其相關內容，猶未能謹慎自重，
      視保護令為無物，足見其法治觀念淡薄，審酌其係因欲與
      家人共同前往祖墳掃墓(見偵卷第15、48頁，本院卷第88
      、95頁)，而為本案違反保護令犯行，且於本院審理中坦
      承所犯，兼衡其於本院審理中自陳專科畢業之智識程度，
      入監前從事機械業，月收入約新臺幣3至5萬元，經濟狀況
      貧困等一切情狀，量處如主文所示之刑，並諭知如易科罰
      金之折算標準。
四、適用之法律：
　　刑事訴訟法第273條之1第1項、第299條第1項前段、第310 
    條之2、第454條第2項。
五、如不服本判決，應於收受送達後20日內向本院提出上訴書狀
　　，並應敘述具體理由；其未敘述上訴理由者，應於上訴期間
　　屆滿後20日內向本院補提理由書（均須附繕本）。
本案經檢察官張鈞翔提起公訴，檢察官王晴玲到庭執行職務。
中　　華　　民　　國　　111 　年　　11　　月　　30　　日
　　　　　　　　　刑事第五庭  法　官　  施俊榮
以上正本與原本無異。
如不服本判決應於收受送達後20日內向本院提出上訴書狀，並應
敘述具體理由；其未敘述上訴理由者，應於上訴期間屆滿後20日
內向本院補提理由書（均須按他造當事人之人數附繕本）「切勿
逕送上級法院」。
告訴人或被害人如對於本判決不服者，應具備理由請求檢察官上
訴，其上訴期間之計算係以檢察官收受判決正本之日期為準。
　　　　　　　　　　　　　　　書記官　  黃馨儀
中　　華　　民　　國　　111 　年　　11　　月　　30　　日
附錄本案論罪科刑法條：
家庭暴力防治法第61條第4款
家庭暴力防治法第61條
違反法院依第 14 條第 1 項、第 16 條第 3 項所為之下列裁定
者，為本法所稱違反保護令罪，處 3 年以下有期徒刑、拘役或
科或併科新臺幣 10 萬元以下罰金：
一、禁止實施家庭暴力。
二、禁止騷擾、接觸、跟蹤、通話、通信或其他非必要之聯絡行
    為。
三、遷出住居所。
四、遠離住居所、工作場所、學校或其他特定場所。
五、完成加害人處遇計畫。

附件：
臺灣南投地方檢察署檢察官起訴書
                                     111年度偵字第3061號
　　被　　　告　甲○○　男　56歲（民國00年0月0日生）
　　　　　　　　　　　　籍設南投縣○○鎮○○路00○00號
　　　　　　　　　　　　現居雲林縣○○鄉○○路0○0號
　　　　　　　　　　　　國民身分證統一編號：Z000000000號
上列被告因違反家庭暴力防治法案件，已經偵查終結，認應提起
公訴，茲將犯罪事實及證據並所犯法條分敘如下：
　　　　犯罪事實
一、甲○○係丙○○之前配偶，二人為家庭暴力防治法第3條第1款所
    定之家庭成員。甲○○明知其於民國109年12月9日，經臺灣南
    投地方法院（下稱南投地院）以109年度家護字第251號民事
    通常保護令裁定令其不得對丙○○為接觸及騷擾等行為，並不
    得對其子乙○○實施家庭暴力，該保護令之有效期間為1年6月
    ，並已合法對其送達，且上開民事通常保護令，另經南投地
    院於111年3月28日以該院111年度家護聲字第5號裁定增列下
    列主文：相對人（即甲○○）應遠離聲請人（即丙○○）之工作
    場所南投縣○○鎮○○路00○00號至少100公尺等語，並由警向甲○○以電話通知上開增列內容。詎甲○○明知上揭保護令之增列
    內容，竟基於違反上開保護令之犯意，於111年4月5日上午7
    時6分許，至南投縣○○鎮○○路00○00號後方停車場內，並對乙○○揮舞、敲擊鐮刀及大聲叫囂，而未遠離上址至少100公尺
    ，違反上揭保護令。
二、案經南投縣政府警察局草屯分局報告偵辦。
　　　　證據並所犯法條
一、被告甲○○經傳喚未到庭，其於警詢時矢口否認有何上開犯行
    ，辯稱：伊當時是為了要掃墓才到上址，伊並沒有揮舞鐮刀
    云云。惟查，上開犯罪事實，業據證人丙○○及乙○○於警詢及
    偵查時證述翔實，並有上開民事通常保護令、南投地院111
    年度家護聲字第5號裁定、南投縣政府警察局草屯分局109年
    12月24日、111年4月1日保護令執行紀錄表各1份、現場監視
    器錄影光碟及其擷取畫面附卷可稽，堪認被告所辯不足採信
    ，其犯嫌足以認定。
二、核被告所為，係違反家庭暴力防治法第61條第4款之違反保
    護令罪嫌。
三、依刑事訴訟法第251條第1項提起公訴。
　　此　致
臺灣南投地方法院
中　　華　　民　　國　 111　　年　　6 　　月　　21　　日
　　　　　　　　　　　　　　　檢察官　張鈞翔
本件證明與原本無異
中　　華　　民　　國　 111　　年　　6 　　月　　29　　日
                              書記官  陳巧庭
所犯法條　　
家庭暴力防治法第61條
違反法院依第 14 條第 1 項、第 16 條第 3 項所為之下列裁定
者，為本法所稱違反保護令罪，處 3 年以下有期徒刑、拘役或
科或併科新臺幣 10 萬元以下罰金：
一、禁止實施家庭暴力。
二、禁止騷擾、接觸、跟蹤、通話、通信或其他非必要之聯絡行
    為。
三、遷出住居所。
四、遠離住居所、工作場所、學校或其他特定場所。
五、完成加害人處遇計畫。